Inventaris van de Minuut- en Constructiebladen Oost-Indische Archipel Afdeling I
Nationaal Archief, Den Haag
- Ie afdeling: zuid- en westkust Sumatra met daarbij gelegen eilanden; Indische Oceaan, 1.2.01
  - Onderafdeling D: Melaboe tot Troemon, D
    - Tg. Batoe Itam tot Telok Roekam, 1882; D22a-D22b; Schaal 10.000
      - Blad 1, D22a
      - Blad 2, D22b
    - W.kust Sumatra. Troeman tot Teurbang, 1914; D23a-D23b; Schaal 50.000
      Schip: Opn. v. Doorn
      - min. blad, D23a
      - constr. blad, D23b
    - W.kust Sumatra. Tapa Toean tot Laboean Hadji, 1914/15; D24a-D24d; Schaal 50.000
      Schip: Van Doorn a + b in 2
      - min. blad, D24a
      - constr. Bladen, D24b
      - constr. Bladen, D24c
      - constr. Bladen, D24d
    - Soesoh (Laboean Hadji tot hoek Radja), 1915; D25a-D25b; Schaal 50.000
      - min. blad, D25a
      - constr. blad, D25b
    - Tg. Mankeer tot Tg. Sedekat, 1858; D26; Schaal 30.000
      Opgenomen/samengesteld: W.H.F. v. Oordt Schip: Padang a + b in 2
    - Bergenblad W.kust Sumatra (Troemon-Soesoh), 1914/15; D27a-D27b; Schaal 200.000
      Schip: Opnv. v. Doorn a + b in 2
      - min. blad, D27a
      - constr. blad, D27b
    - Bergenblad II W.kust Sumatra, 1916; D28a-D28b; Schaal 200.000
      Schip: Opnv. v. Doorn
      - Blad 1, D28a
      - constr. blad, D28b
    - Minuutblad Radja (lodingen buiten hk. Radja), 1916; D29; Schaal 50.000
      Schip: Van Doorn D29 in 2
  - Onderafdeling E: Troemon tot hoek Bawang beO. Singkel en de Banjak-eilanden, E
    - Poeloe Doea tot Singkel (detailkrt. rede Troemon), 1841; E1; Schaal 232.000
      Opgenomen/samengesteld: J. Boelen Schip: Boreas
    - Kust bij Troemon (Bepaling bergtoppen: Kokohan en Troemon), 1901; E5a-E5b; Schaal 250.000
      Opgenomen/samengesteld: Etat-major Schip: Assahan
      - min. blad, E5a
      - constr. blad, E5b
    - Rede Troemon, 1841; E7; Schaal 116.000
      Opgenomen/samengesteld: J. v/d Hart Schip: Kameleon
    - Vaarwater van Troemon tot Damar, 1897; E10; Schaal 41.000
      Opgenomen/samengesteld: Etat-major Schip: Macasser
    - Hoek Patikala (Singkel) tot hoek Bawang en Oostelijk gedeelte Banjak-eilanden, 1849; E15; Schaal 100.000
      Opgenomen/samengesteld: J. v. Maurik Schip: Kameleon
    - Aroem Pandjang-rif (Egmond klip); Z. Daphne-rif (beZ. hoek Bawang); Argo-rif (Radja Oedat di Loear), 1899; E16; Schaal verschillend
      Schip: G.S.S. Zwaluw
    - Onderzoek ondiepte bij Djawi Djawi, min. en constr. blad (nader onderzoek hieromtrent met min. en constr. bl. in ds. dl. I no. 101, 1931; E17; Schaal 25.000
      Opgenomen/samengesteld: Lagaay Schip: Eridanus
    - Rede Singkel, 1910 en 1912; E21a-E21b; Schaal 15.000
      Schip: opn.v. Gogh
      - min. blad, E21a
      - constr. blad, E21b
    - Rede Singkel, 1898; E21c; Schaal 10.000
      Opgenomen/samengesteld: J.H. Zeeman, J.J. de Vries Schip: Serdang
    - Diverse stukken, 1904; E22a-E22f
      Schip: G.S.S. Albatros b + c in 2, d in 3
      - Het kanaal dat Singkel verbindt met de Singkel-rivier, E22a; Schaal 2.000
      - Singkelrivier, E22b; Schaal 10.000
      - Simpang Kanan, E22c; Schaal 10.000
      - Simpang Kiri, E22d; Schaal 10.000
      - Simpang Kiri, E22e; Schaal 10.000
      - Simpang Kiri, E22f; Schaal 10.000
    - Lodingen bij hoek Bawang, 1898; E24; Schaal 15.000
    - Daphne-rif beZ. Singkel (Noord-Daphne), 1899; E27; Schaal +-2.500
      Opgenomen/samengesteld: Loman Schip: G.S.S. Zwaluw
    - Noord-Daphne-rif-(plaatsing bolbaken), Moller-rif (plaatsing bolbaken); 1924; E28; Schaal 2.500
      Schip: Beb. H.I.S. Zeeman
    - Singkel en Simpang Kiri-rivier, 1880; E30; Schaal 50.000
      Opgenomen/samengesteld: J. Cardinaal Schip: Soerabaja
    - Singkel en Simpang Kanan-rivier, 1894; E31; Schaal 20.000
      Opgenomen/samengesteld: Etat-major Schip: Madura
    - Singkelrivier (naamkaart) Zie E 22, 1941; E32; Schaal ?
      Opgenomen/samengesteld: Hooftkant. v. Scheepv. Schip: ?
    - Rede Singkel (verb.blad) n.a.v. opn. Orion '26 Wega '40, E33; Schaal 25.000
    - Banjak-eilanden. Oostgedeelte tot Singkel met detailkrt. baai N.kust Toeankoe, 1848; E36; Schaal 200.000
    - Rede Pandjang, 1912; E37a-E37b; Schaal 25.000
      Schip: opn. v. Doorn
      - min. blad, E37a
      - constr. blad, E37b
    - P. Toeangkoe en aangrenzende eilanden (ook v. Simeuloe in 't aandoen van Padang), 1913; E38a-E38c; Schaal 50.000
      - min. blad, E38a
      - constr. blad, E38b
      - landverkenningen, E38c
    - Banjak-eilanden, de gehele groep tot Singkel, 1849; E40; Schaal 200.000
    - Banjak-eilanden, 1912-13; E41a-E41c; Schaal 100.000
      Schip: opn. v. Doorn a + b in 2
      - min. blad, E41a
      - constr. blad, E41b
      - constr. blad, E41c
    - Banjak-eilanden aanvullingslodingen, 1912-13; E42; Schaal 100.000
    - Karang Laoet tot Troemon, 1914; E43a-E43b; Schaal 50.000
      Schip: Opn.v. Doorn a + b in 2
      - min. blad, E43a
      - constr. bl., E43b
    - Karang Laoet tot Troemon. Midden- en W.gedeelte, 1849; E44; Schaal 109.000
    - Karang Laoet tot Troemon, Vaarwater beN. Toeangkoe, 1895; E48; Schaal 42.000
    - Karang Laoet tot Troemon. Telok Asin (W.kust Bang Koeroe), 1898; E52; Schaal 20.000
    - N.W. kust Bangkaroe. Telok Asin, 1913; E53; Schaal 50.000
      Schip: opn.v. Doorn
    - Z.kust Bangkaroe. Telok Brasji (Kamelon Bi) (constr. blad: zie E 37b), 1913; E54; Schaal 50.000
  - Onderafdeling F: Simaloer, F
    - Schetskaartje der Kokos-eilanden, F8; Schaal 50.000
    - Kokos (Salaoet) eilanden, 1912-1913; F10a-F10b; Schaal 50.000
      Schip: opn. v. Gogh en v. Doorn
      - min. blad, F10a
      - constr. blad, F10b
    - Simaloer, 1911-1912; F12a-F12d; Schaal 125.000
      Schip: opn. v. Gogh a + c in 2
      - min. blad, F12a
      - aanvullingsmin. blad, F12b
      - constr. blad (N. deel), F12c
      - constr. blad (Z. Deel), F12d
    - Z.kust Simaloer. Laroe-eu Baai en P. Simaloer (Tjoet), 1911-1912; F13a-F13b; Schaal 50.000
      Schip: opn. v. Gogh
      - min. blad, F13a
      - constr. blad, F13b
    - W.kust Simaloer, Simalandan-baai, 1911-1912; F14a-F14b; Schaal 25.000
      - min. blad, F14a
      - constr. blad, F14b
    - N.kust Simaloer. Loegoe Sibigo (1:20.000) en toegangen (1:50.000), 1911; F16a-F16c; Schaal 20.000
      - min. blad, F16a
      - constr. bladen, F16b1
      - constr. bladen, F16b2
      - landverkenning, F16c
    - N.kust Simaloer, Loegoe Sibaboe (zie opm.) 1:20.000; Zd.kust. Baai v. Tepak 1:50.000; O.kust Laboean Badjan 1:40.000, 1911-1912; F17a-F17b2; Schaal verschillend
      - min. blad, F17a
      - constr. bladen, F17b1
      - constr. bladen, F17b2
    - N.kust Simaloer. Loegoe Sibigo. Ondiepte beN. Mitim, 1933; F18a-F18b
      Schip: G.S.S. Aldebaran
      - min. blad, F18a; Schaal 2.500
      - constr. blad, F18b; Schaal 5.000
    - N.Kust Simaloer. Telok Dalam, 1911; F20a-F20b; Schaal 40.000
      Schip: Opn. v. Gogh
      - min. blad, F20a
      - constr. bl., F20b
    - N.Kust Simaloer, Sinabang-baai en Telok Linggi, 1911; F23a-F23b; Schaal 20.000
      - min. blad, F23a
      - constr. blad (zie opm.), F23b
    - Tapah-eilanden Babi en Lassia en Suffolkrif, 1913; F24a-F24c; Schaal 50.000
      - min. blad, F24a
      - constr. bladen, F24b
      - constr. bladen, F24c
    - Lodingen bezuiden Simaloer, 1913; F25; Schaal 125.000
    - Riffen nabij simaloer, 1911-1912; F26; Schaal 10.000
      Schip: v. Gogh
    - Gosong Sofan (Simaloer ZWkust), 1911-1912; F27; Schaal 10.000
  - Onderafdeling G: Nias, G
    - N. en O. kust Nias. Telok Dalam; Rede Onolimboe; Rede Gg. Sitoli; Bi van Simanari; Bi. van Siaba, 1910; G15a-G15b2; Schaal verschillend
      - min. blad, G15a
      - constr. blad, G15b1
      - constr. blad, G15b2
    - Nias Noordblad (eiland Sarang Baoeng zie F 23b), 1910; G16a-G16b; Schaal 125.000
      - min. blad, G16a
      - constr. blad, 1910, G16b
    - Nias Zuidblad, 1910/11; G17a-G17b; Schaal 125.000
      Schip: Opn. v. Gogh a + b in 2
      - min. blad, G17a
      - constr. blad, G17b
    - Baai van Afoeloe; Nako-eilanden; Rede Siromboe; Baai van Lagoendi (zie opm.), 1910/11; G20a-G20b2; Schaal verschillend
      - min. bladen, G20a
      - constr. bladen, G20b1
      - constr. bladen, G20b2
    - N.Kust Nias, Moezeuj-rivier, min. blad, constr. blad zie G 15b2, 1910; G21; Schaal 10.000
    - Zeelodingen bezuiden Nias, 1911; G22a-G22b; Schaal 250.000
      - min. blad, G22a
      - constr. bl., G22b
    - Lodingen bezuiden Nias naar aanleiding van een gerapporteerde ondiepte, 1914; G24; Schaal 50.000
    - Schets van de oost en zuidkust v/h eiland Nias, 1856; G27
      Opgenomen/samengesteld: punt t/2 teke H.A. Modderman Schip: Bandaar Padang
  - Onderafdeling H: van hoek Bawang beO. Singkel tot hoek Masang, H
    - Rede Mandi Angin, Dec. 1929; H8; Schaal 5.000
      Opgenomen/samengesteld: B.O.W. H8 in 2
    - Riffen nabij en beO. Nias en nabij Singkel, Argo-rif (Radja oedat di Loear); Z. Daphne-rif (beZ. hoek Bawang); Moller-rif (plaatsing bolbaken) zie E 28; 1910/11; 1899; H9a-H9k; Schaal verschillend; Schaal 2.5000
      Schip: van Gogh
      Opgenomen/samengesteld: Doman
      - Blad 1, H9a
      - Blad 2, H9b
      - Blad 3, H9c
      - Blad 4, H9d
      - Blad 5, H9e
      - Blad 6, H9f
      - Blad 7, H9g
      - Blad 8, H9h
      - Blad 9, H9i
      - Blad 10, H9j
      - Blad 11, H9k
    - Rede Singkel, 1926; H15a-H15b; Schaal 25.000
      Opgenomen/samengesteld: Lagaay Schip: Orion
      - min. blad, H15a
      - constr. blad, H15b
    - Rede Tapoes; Rede Baroes; Rede Singkel (1:30.000), 1910; H16a-H16b; Schaal 40.000
      - min. blad, H16a
      - constr. blad, H16b
    - Rede Singkel, 1912; H18a-H18b; Schaal 30.000
      - min. bl., H18a
      - constr. bl., H18b
    - Min. blad Zeelodingen beO. Nias, 1909 en 1917; H19; Schaal 125.000
    - Zeelodingen tussen Sumatra, Nias en Pini, 1916; H20a-H20b; Schaal 125.000
      Schip: v. Gogh b in 2
      - min. blad, H20a
      - constr. blad, H20b
    - Westkust Sumatra. Nlyk deel Baai v. Tapanoeli Rede Sibolga, 1956; H21a-H21b; Schaal 10.000
      Opgenomen/samengesteld: A.S. Kooimans Schip: "Dewakembar"
      - min. blad, H21a
      - constr. bl., H21b
    - Westkust Sumatra. Nlyk deel Baai v. Tapanoeli, 1956; H22a-H22b; Schaal 25.000
      - min. blad, H22a
      - constr. bl., H22b
    - Baai van Tapanoeli. Noordelijk gedeelte met plan Rede Sibolga 1:10.000, 1909; H24a-H24b; Schaal 40.000
      - min. blad, H24a
      - constr. blad, H24b
    - W.kust Sumatra. P. Ilir tot Batahan, 1909/10; H25a-H25c2; Schaal 125.000
      Schip: Opn. v. Gogh b in 2
      - min. bl., H25a
      - constr. bl., H25b
      - landverkenningen, H25c1
      - landverkenningen, H25c2
    - W.kust Sumatra. P. Ilir tot P. Sorkam, 1909/10; H27a-H27d; Schaal 100.000
      Schip: Opn. v. Gogh a en d in 2
      - min. bl. (zie constr. blad 28d), H27a
      - constr. bl., H27b
      - landverkenningen, H27c
      - constr. bl., H27d
    - W.kust Sumatra. P. Sorkam tot Singkel, 1910; H28a-H28d; Schaal 100.000
      - min. bl., H28a
      - constr. bl., H28b
      - landverkenningen, H28c1
      - landverkenningen, H28c2
      - landverkenningen, H28c3
      - constr. bl., H28d
    - Rede Air Bangis, 1909; H35; Schaal 50.000
    - Rede Taboejoeng, 1909; H37; Schaal 80.000
    - Rede Natal, 1909; H38a-H38c; Schaal 80.000
      - min. bl., H38a
      - constr. bl., H38b
      - landverkenning, H38c
  - Onderafdeling I: Batoe-eilanden en straat Siberoet, I
    - Oostkust Tanah Masa, 1907/08; I1a-I1b; Schaal 75.000
      Schip: Van Gogh
      - min. bl., I1a
      - constr. bl., I1b
    - Straat Tanah Bala, 1908; I2; Schaal 37.500
    - Tello, 1909; I3a-I3b; Schaal 50.000
      - min. bl., I3a
      - constr. bl., I3b
    - Tanah Bala en Tanah Masa, I4a-I4c; Schaal 100.000
      - min. bl., I4a
      - constr. bl., I4b
      - landverkenning, I4c
    - Zeelodingen beoosten Tanah Masa, 1908; I5; Schaal 200.000
    - Pini en gedeelte W.kust Sumatra van Ajerbangis tot Batahan met plan: Ankerpl. achter P. Tamang, 1:50.000, 1907/08; I7a-I7b; Schaal 100.000
      - Blad 1, I7a
      - Blad 2, I7b
    - Onderzoek riffen en aanv. lodingen beO. en beZ. Pini, 1915; I8a-I8b; Schaal 50.000
      Schip: v. Doorn
      - min. bl., I8a
      - constr. bl., I8b
    - Zuidelijk ged. Straat Siberoet (met Noordel. ged. O.kust Siberoet 1:50.000), 1909; I9a-I9b; Schaal 100.000
      Schip: van Gogh a + b in 2
      - min. bl., I9a
      - constr. bl., I9b
    - Batoe-eilanden, I10a-I10b; Schaal 100.000
      - Blad 1, 1910, I10a
      - vermeterde Krt., 1925, I10b
    - Vaarwaters en ankerpl. nabij en beZ. de Batoe-eilanden, 1910; I14a-I14e; Schaal verschillend
      Opgenomen/samengesteld: Hydr.Bureau e in 2
      - Blad 1, I14a
      - Blad 2, I14b
      - Blad 3, I14c
      - Blad 4, I14d
      - vermeterde tekening, 1925, I14e
    - Z.kust Pini. Ankerplaats bij Labn. Hijoe, 1930; I16; Schaal 100.000
    - Z.kust Pini Ankerplaats bij Labn. Hijoe, 1931; I17; Schaal 100.000
    - Z. Kust Pini. Ankerplaats bij Tg. Kapo, 1930; I18; Schaal 100.000
    - Simoe (met plan baai W.kust Simoe 1:25.000), 1908; I24a-I24b; Schaal 100.000
      - min. bl., I24a
      - constr. bl., I24b
  - Onderafdeling J: Mentawi-eilanden, Mega of Trieste en Engano, J
    - Mentawi-eilanden
      - Mentawi-eilanden, 1859; J1; Schaal 500.000
        Opgenomen/samengesteld: R.L. de Haas Schip: Montrado
      - Mentawi-eilanden, 1863; J2; Schaal 1000.000
        Opgenomen/samengesteld: A.C.J. Edeling Schip: Hydr.Bureau
    - Siberoet
      - Oostkust van de Tabekatbaai t/m de Silipatriv, 1903; J11a-J11b; Schaal 40.000
        Schip: H.M. Assahan
        - min. blad, J11a
        - constr. blad, J11b
      - Oostkust Tabekatbaai, 1903; J12a-J12b; Schaal 40.000
        - min. bl., J12a
        - constr. bl., J12b
      - Oostkust Tabekat-rivier, 1886; J13; Schaal 21.200
        Opgenomen/samengesteld: Etat-Major Schip: de Ruyter
      - Oostkust Siberoet met plan: Rede Siberoet 1:25.000, 1915; J14a-J14d; Schaal 50.000
        Schip: v. Doorn d in 2
        - min. blad, J14a
        - min. blad, J14b
        - min. blad, J14c
        - constr. blad, J14d
      - Oostkust Silipat-rivier, 1886; J15a-J15b; Schaal 21.200
        - Blad 1, J15a
        - Blad 2, J15b
      - Rede Moeara Siberoet, 1930; J16; Schaal 10.000
      - Rede Moeara Siberoet. Baai van Saibi, 1903; J17; Schaal 20.000
      - Rede Moeara Siberoet. Rivier van Saibi, J17a; Schaal 20.000
      - Rede Moeara Siberoet, Rede Siloegoei, 1869; J18; Schaal 100.000
        Opgenomen/samengesteld: a/b J.F. Mirandolle Schip: Borneo
      - Rede Moeara Siberoet, Siloegoei-baai, 1903; J19a-J19b; Schaal 20.000
        - min. bl., J19a
        - constr. bl., J19b
      - Rede Moeara Siberoet, Siloegoei-rivier, 1903; J19c; Schaal 20.000
      - Rede Moeara Siberoet, Simalapeh- en Siberoetbaai, Siloegoei-rivier, 1858; J20; Schaal 20.000
        Opgenomen/samengesteld: J.P. Uyttenhoven Schip: Montrado
      - Rede Moeara Siberoet, Sariboea-baai, 1909; J21; Schaal 40.000
        Schip: H.M. Siboga
      - Rede Moeara Siberoet, Simalapeh-baai; Katorei-baai; Baai van Teleleo; lodingen benoorden Kalimond Siberoet, 1911; J22
        Schip: G.S.S. Ceram
      - Zuidkust Katorei-baai, 1886; J23; Schaal 20.000
        Opgenomen/samengesteld: Etat-major Schip: de Ruyter
      - Zuidkust Katorei-baai, 1903; J25a-J25b; Schaal 25.000
        Schip: Hr.Ms. Assahan
        - min. blad, J25a
        - constr. blad, J25b
      - Oostkust Siberoet, Baai van Saibi en O.kust Sipora Baai van Sioeban, 1910; J26
      - Westkust Siberoet, tevens bergenblad, 1917; J27a-J27c; Schaal 100.000
        Schip: v. Gogh c in 2
        - min. bl., J27a
        - constr. bl., J27b
        - constr. bl., J27c
      - Zuidwestkust Siberoet, 1916; J28a-J28b; Schaal 50.000
        - min. bl., J28a
        - constr. bl., J28b
      - Zuidkust Siberoet, baai van Teleleo en verbeterblad op de Zeebloemstraat, 1903; J29; Schaal +-83.000
        Schip: Assahan
      - Zuidkust Siberoet, 1916; J30a-J30b; Schaal 50.000
        - min. bl., J30a
        - constr. bl., J30b
      - Zeebloemstr., 1916/17; J31a-J31b; Schaal 100.000
        - min. bl., J31a
        - constr. bl, J31b
      - Zeebloemstraat, 1859; J33; Schaal 325.000
        Opgenomen/samengesteld: R.L. de Haes Schip: Montrado
      - Westkust Siberoet (Schetskaart), J35; Schaal 500.000
        Schip: ?
      - Westkust Siberoet (Schetskaart), 1915; J36; Schaal 250.000
    - Sipora
      - Ligging der eilanden Sipora en Noord en Zuid Pageh, 1903; J37; Schaal 1.000.000
      - Oostkust, 1888; J38a-J38c; Schaal 25.000
        Opgenomen/samengesteld: Etat-major Schip: de Ruyter a + b in 2
        - Blad 1, J38a
        - Blad 2, J38b
        - Blad 3, J38c
      - Sipora, 1917; J39a-J39b; Schaal 75.000
        - min. blad Sipora, met plan Bi. van Sioban 1:25.000, J39a
        - constr. blad, J39b
      - Min. blad Sioenbanbaai, 1888; J40a-J40c; Schaal 2.500
        - Blad 1, J40a
        - Blad 2, J40b
        - Blad 3, J40c
      - Min. blad Sioenbanrivier, 1903; J41; Schaal 10.000
      - Min. blad Semebaai-baai, 1855; J42; Schaal 25.000
        Opgenomen/samengesteld: P.W.C. Westenberg Schip: Haai
      - Min. blad Semebaai-baai, 1859; J43; Schaal 20.000
        Opgenomen/samengesteld: J.L. v. IJsselmuiden Schip: Montrado
      - Min. blad Semebaai-baai, 1869; J44; Schaal 10.000
        Opgenomen/samengesteld: W.J. v. Loenen Schip: Borneo
    - Noord-en Zuid-Pageh
      - Westkust Noord en Zuid Pageh, 1914; J49; Schaal 250.000
        Schip: Koningin Regentes
      - Rif beW. Noordpunt Noord Pageh, 1914; J50; Schaal +-3.000
      - Oostkust Noord en Zuid Pageh, 1889; J51; Schaal 75.000
        Opgenomen/samengesteld: Etat-major Schip: Java J51 in 2
      - Noord-Pagai, met plan Bi. v. SilaboeLaboe, 1917; J52a-J52b; Schaal 75.000
        - min. blad Noord-Pagai, met plan Bi. v. SilaboeLaboe 1:25.000, J52a
        - constr. blad, J52b
      - N.W. Kust Noord Pageh. Silaboelaboebaai, 1903; J55a-J55b; Schaal 20.000
        - min. blad, J55a
        - constr. blad, J55b
      - Straat Sikakap, 1917; J56a-J56b; Schaal 40.000
        - min. blad, J56a
        - constr. bl., J56b
      - Zuid-Pagai en Sending, 1917; J57a-J57c; Schaal 75.000
        Schip: v. Gogh a + c in 2
        - min. blad, Zuid-Pagai en Sanding, J57a
        - constr. bl., J57b
        - constr. bl., J57c
      - Oostkust Noord-Pageh, rede Simanganjoe, 1854; J58; Schaal 20.000
        Opgenomen/samengesteld: Etat-major Schip: Haai
      - Oostkust Noord-Pageh, rede Simanganjoe, 1889; J59; Schaal 20.000
        Opgenomen/samengesteld: Etat-major Schip: Java
      - Straat Sikakap, 1852; J62; Schaal 16.000
        Opgenomen/samengesteld: P. Koning Schwencke
      - Straat Sikakap, 1853; J63; Schaal 18.500
        Opgenomen/samengesteld: W.K. v. Gennep Schip: v. Speyk
      - Straat Sikakap, Z.kust N.Pageh, Takakop-rivier, 1889; J65; Schaal 20.000
      - Oostkust Zuid Pageh, met Sandion en Mega, 1858; J67; Schaal 410.000
        Opgenomen/samengesteld: Etat-major Schip: Montrado
      - Oostkust Zuid Pageh, baai van Laboean Djaoe met een gedeelte der kust, 1854; J69; Schaal 25.000
      - Oostkust Zuid Pageh, Veeckensbaai, 1889; J71a-J71b
        - Blad 1, J71a; Schaal 6.700
        - Blad 2, J71b; Schaal 50.000
      - Riffen in de Veeckensbaai, 1922; J72; Schaal 50.000
        Schip: Koetei
      - Westkust Zuid Pageh, Rede Simakaloe, 1897; J73; Schaal 10.000
      - Oostkust Zuid Pageh Kg. Simapopo, 1909; J74; Schaal 5.000
      - Westkust Z. Pageh. Sibaroe baroe-eilanden, 1915; J75; Schaal 250.000
    - Mega
      - Mega of Trieste, 1802; J77
        Opgenomen/samengesteld: J. Hunter
      - Mega, 1918; J78a-J78b; Schaal 100.000
        - min. bl., J78a
        - constr. bl., J78b
    - Engano
      - Topografische schets, 1885; J79; Schaal 100.000
        Opgenomen/samengesteld: O.L. Helfrich
      - Enggano, met plan: Ankerpl. bij P. Satoe 1:50.000, 1919; J80a-J80c; Schaal 100.000
        - min. blad, J80a
        - constr. bladen, J80b
        - constr. bladen, J80c
      - Westkust, rede Barohia, 1854; J81; Schaal 6.700
        Opgenomen/samengesteld: D.J. Brouwer Schip: Sylph
      - Westkust, ankerplaats bij het eiland Kahek, 1888; J82; Schaal 10.000
      - Enggano-baai, 1919; J83a-J83b; Schaal 50.000
        - min. bl., J83a
        - constr. bl., J83b
      - Oostkust, een baai op de Oostkust, 1868; J84; Schaal 30.000
        Opgenomen/samengesteld: Etat-major Schip: Bromo
      - Oostkust, een baai op de Oostkust (Engano-baai), 1905; J85; Schaal 60.000
        Schip: Utrecht
  - Onderafdeling K: hoek Masang tot en met de Troesangbaai, K
    - Rede Tikoe, 1908; K10a-K10b; Schaal 40.000
      Schip: Opn. vtg. v. Gogh
      - Blad 1, K10a
      - Blad 2, K10b
    - Westkust Sumatra; Oedjong Sikarbau tot Priaman, 1908/09; K12a-K12b; Schaal 125.000
      - min. blad, K12a
      - constr. blad, K12b
    - Rede Priaman, 1909; K14a-K14b; Schaal 40.000
      - min. blad, K14a
      - constr. blad, K14b
    - W.kust Sumatra van Priaman tot Njamoek, 1909; K15a-K15c; Schaal 100.000
      - min. bl., K15a
      - constr. bl., K15b
      - constr. bl., K15c
    - Ligging van de eilanden Pisang en Sinjaroe en de riffen nabij Emmahaven, 1909; K16; Schaal 25.000
    - Aanvullingslodingen buiten de 100vm. lijn, 1909; K19; Schaal verschillend
    - Padang-Painan-baai, 1917; K20a-K20c; Schaal 50.000
      - min. bl., K20a
      - constr. bl., K20b
      - constr. bl., K20c
    - Rede Padang, 1852; K21a-K21b
      Opgenomen/samengesteld: H.O. Wichers Schip: Prins Hendrik
      - Blad 1, K21a; Schaal 10.000
      - Blad 2, K21b; Schaal 15.000
    - Rede Padang, Koninginne-baai met Emmahaven, 1888; K22a-K22d
      Opgenomen/samengesteld: J.H. Calmeyer a in 2
      - Blad 1, K22a; Schaal 10.000
      - Blad 2, K22b; Schaal 10.000
      - Blad 3, K22c; Schaal 10.000
      - Blad 4, K22d; Schaal 25.000
    - Rede Padang en Koninginne-baai (met plan Emmahaven) 1:12.500, 1903; K24; Schaal 25.000
    - Partiële opname naar ondiepten in de vaarwaters naar Emmahaven, 1905; K25a-K25d; Schaal 25.000
      Schip: Hr. Ms. Sumbawa
      - werkblad, K25a
      - peilschaalwaarnemingen, K25b
      - peilschaalwaarnemingen, K25c
      - peilschaalwaarnemingen, K25d
    - Emmahaven, 1916; K26; Schaal 6.250
      Schip: Insp. vtg. Orion
    - Havenwerken Emmahaven, 1919; K27; Schaal 2.000; Schaal 500
      Opgenomen/samengesteld: Directeur Emma-haven; Directeur B.O.W.
    - Boengoes-baai, K28; Schaal 20.000
    - Taroesan-baai, K34; Schaal 10.000
    - Eilanden beZ. Padang (tot hoek Teroesan), 1862; K37; Schaal 42.000
      Opgenomen/samengesteld: G.M. Schuurman Schip: Pallas
    - Eilanden nabij Padang (tot hoek Teroesan), 1839; K38a-K38e; Schaal verschillend
      Opgenomen/samengesteld: E.H. Boom
      - Blad 1, K38a
      - Blad 2, K38b
      - Blad 3, K38c
      - Blad 4, K38d
      - Blad 5, K38e
    - Emmahaven, 1947; K39; Schaal 2000
      Opgenomen/samengesteld: H'meester Emmahaven
  - Onderafdeling L: Troesanbaai tot Vlakke hoek, L
    - Min. blad Painan tot Hoek Batoe, 1917/18; L1a-L1b; Schaal 100.000
      - min. blad, L1a
      - constr. blad, L1b
    - Min. blad Hoek Batoe tot Pasar Ipoe, 1918; L2a-L2b; Schaal 100.000
      - min. bl., L2a
      - constr. bl., L2b
    - Pasar Ipoe tot Benkoelen, 1918; L3a-L3b; Schaal 100.000
      - min. bl., L3a
      - constr. bl., L3b
    - Lodingen tot Westkust Sumatra (Krt. 31), 1912; L4; Schaal 1.000.000
      Schip: G.S.S. Telegraaf
    - Min. blad Benkoelen, 1918; L5a-L5b; Schaal 50.000
      - min. bl., L5a
      - constr. bl., L5b
    - Lodingen Kroë-Straat Soenda, 1918; L6; Schaal 500.000
    - Hoek Inderapoera tot Moke Moko, 1889; L9; Schaal 250.000
    - Rif Gosong Sarang Alang, 1897; L10a-L10b
      Schip: Borneo
      - Blad 1, L10a; Schaal 1.000.000
      - Blad 2, L10b; Schaal 20.000